臺灣板橋地方法院刑事判決　　　　　　　 96年度易字第996號
公　訴　人　臺灣板橋地方法院檢察署檢察官
被　　　告　乙○○
　　　　　　　　　　現於臺灣臺北監獄臺北分監
上列被告因竊盜案件，經檢察官提起公訴（九十六年度偵字第五
六二七號），於被告為有罪之陳述後，本院依簡式審判程序判決
如下：
    主  文
乙○○連續結夥三人攜帶兇器毀壞門扇竊盜，處有期徒刑壹年貳
月。
扣案起子壹支、鐵撬壹支與塑膠手套肆雙均沒收。
    事  實
一、乙○○前於民國九十四年八月二十四日與同年九月二十一日
    因犯竊盜罪，經本院以九十五年度易字第一○四號判處有期
    徒刑七月確定，現仍執行中。其與黃坤仁、蘇文邦（黃坤仁
    、蘇文邦業經本院另案先行審結）三人，基於意圖為自己不
    法所有之概括犯意聯絡，由乙○○駕駛車牌號碼為四七一三
    ─ＫＷ號之自用小客車搭載黃坤仁、蘇文邦，並持乙○○所
    有之塑膠手套四雙及客觀上具有危險性，足供兇器使用之起
    子、鐵撬各乙支，先後為下列竊盜行為：
  (一)於九十五年一月二十日中午十二時許，在丙○○位於臺北縣
    永和市○○路六○九巷五弄四號二樓住處，由黃坤仁、蘇文
    邦負責把風，乙○○則以上開起子、鐵撬破壞大門門鎖後，
    三人一起進入屋內（毀損、侵入住宅部分，均未據告訴），
    竊取丙○○所有之黃金手鍊乙條、歐元二十元、美金六十點
    二七元、泰銖三百元、韓幣十元、筆記型電腦乙部、金墜子
    十五個、隨身碟乙個及綠色琉璃小螃蟹掛飾乙條等物，得手
    後即行逃逸，再將筆記型電腦變賣得款新臺幣一萬元後朋分
    花用。
  (二)又於九十五年一月二十三日中午十二時許，在甲○○位於臺
    北縣永和市○○路五七巷五弄三號三樓住處，以相同之方式
    進入屋內（毀損、侵入住宅部分，均未據告訴），竊取甲○○所有之筆記型電腦乙部、電子辭典乙部、行動電話乙具、
    新臺幣硬幣共計二千六百九十四元、銀飾項鍊三條、美金紙
    鈔及硬幣共計二十九點二三元、人民幣十點六元、柬埔寨幣
    五百元、港幣硬幣十二元、日幣硬幣三百元、法郎硬幣三十
    點三元及撲滿乙個等物，得手後即行逃逸。
二、嗣因警於九十五年一月二十四日下午十三時三十分許，持搜
    索票搜索乙○○位於臺北縣樹林市○○街十六號六樓之二住
    處時，查獲丙○○、甲○○上開失竊物品，並扣得上開起子
    、鐵撬、塑膠手套，因而查悉上情。
三、案經臺北縣政府警察局永和分局移送臺灣板橋地方法院檢察
    署檢察官偵查起訴。
    理  由
一、犯罪事實之認定：上開事實，業據被告乙○○於本院自白不
    諱，核與證人即共犯蘇文邦、黃坤仁於警詢及偵查中供述之
    作案情節相符，並經被害人丙○○、甲○○分別於警詢時指
    訴明確，堪信其前開自白應與事實相符。此外復有被害人甲○○所出具之贓物認領保管單影本二紙、被害人丙○○所出
    具之贓物認領保管單影本乙紙、本院九十五年聲搜字第三八
    七號搜索票影本一紙、搜索扣押筆錄乙份、現場照片影本二
    十七幀、丙○○住處附近之攝影機翻拍照片影本四幀等附卷
    可稽，及扣案被告所有而供渠等犯本罪所用之塑膠手套、起
    子、鐵撬等物扣案可資佐證。是以本件事證已臻明確，被告
    如事實欄所載之犯行洵堪認定，應予依法論處。
二、論罪科刑之法律適用：
  (一)按扣案之起子、鐵撬各乙支，均係金屬材質製成，質地堅硬
    ，如以之攻擊人體，客觀上顯足以造成相當之傷害，堪認具
    殺傷力而足供兇器之使用。
  (二)次按被告行為後，刑法及其施行法於九十五年七月一日修正
    施行，另罰金罰鍰提高標準條例第二條之規定配合刑法修正
    同時刪除。依修正後刑法第二條第一項之規定：「行為後法
    律有變更者，適用行為時之法律。但行為後之法律有利於行
    為人者，適用最有利於行為人之法律。」。上開刑法、刑法
    施行法等相關法律之修正雖非個別刑罰處罰規定或構成要件
    之變更，然已實質影響行為人刑罰之法律效果，應屬刑法第
    二條第一項所定之法律變更（最高法院八十三年度台非字第
    一九九號判決意旨參照）。是本件自應就被告適用修正前後
    相關規定法律效果綜合比較後，依上開規定適用法律，並應
    依比較後之結果一體適用，不得就新舊法個別項目割裂適用
    。茲比較說明如下：
    1.本件被告乙○○先後二次竊盜行為，依其行為時法即刑法
      及其施行法於九十五年七月一日修正施行前之規定，均係
      犯刑法第三百二十一條第一項第二款、第三款、第四款之
      結夥三人攜帶兇器毀壞門扇竊盜罪。被告與黃坤仁、蘇文
      邦三人就上開竊盜犯行，有犯意之聯絡及行為之分擔，為
      共同正犯。被告先後二次犯行，時間緊接，方法相同，觸
      犯構成要件相同之罪，顯係基於概括犯意為之，為連續犯
      ，應依修正前刑法第五十六條規定論以一罪論，並加重其
      刑。又扣案之起子一支、鐵撬一支、塑膠手套四雙，均係
      被告所有且供渠等犯罪所用之物，業經其陳明在卷，應依
      修正前刑法第三十八條第一項第二款規定併予宣告沒收。
    2.而依被告行為後即刑法與其施行法於九十五年七月一日修
      正施行，及罰金罰鍰提高標準條例第二條之規定配合刑法
      修正同時刪除之相關規定，被告所涉刑法第三百二十一條
      第一項第三款論罪條文之構成要件與法定刑本身均無修改
      。而修正後刑法已刪除原第五十六條關於連續犯論以一罪
      之規定，是被告二次竊盜行為依修正後定即應論以二罪，
      就各罪均諭知主刑後，再依修正後第五十一條第五款定其
      應執行之刑，顯較修法前僅依連續犯論以一罪之情形為重
      ，對被告而言修法後之規定並無較為有利之處。另刑法第
      二十八條關於共同正犯之規定雖有變更，將陰謀犯、預備
      犯等尚未至實行階段之行為排除適用，惟此就本件已著手
      實行之犯罪形態並無影響；而關於沒收部分，刑法第三十
      八條之修正除文字調整外，僅於同條第一項第三款增列「
      因犯罪所生」之物為裁量沒收之範圍，而本件並無因被告
      施用毒品犯罪所生之物扣案，上開修正對於被告應刑罰之
      內容亦無影響。是就上開各法律適用項目綜合比較結果，
      修法後之規定並無有利於行為人之情形，應依刑法第二條
      第一項前段之規定，適用被告行為時即刑法及其施行法於
      九十五年七月一日修正施行前之相關刑罰規定，其適用內
      容如前二(一)1.所述；惟上述有關共犯與沒收規定之修正，
      就被告而言並無實質法律效果之變更僅係文字調整，核非
      刑法第二條所定之法律變更，無比較適用之餘地，而應逕
      依一般法律適用原則援引修正後之現行規定為己足。
  (三)爰審酌被告被告有如事實欄所載之前案紀錄（參臺灣高等法
    院被告前案紀錄表及本院九十五年度易字第一○四號刑事判
    決書），素行不佳，其正值青壯，竟不思上進，僅因一己之
    貪慾即連續犯竊盜罪，且係結夥三人、持兇器進入他人住宅
    行竊，嚴重危害社會治安及他人居住安全，惡性非輕，兼衡
    其犯罪之動機、手段、被害人所受之損害及犯罪後已坦承犯
    行之態度等一切情狀，量處如主文所示之刑，以資懲儆，並
    依刑法第三十八條第一項第二款規定，就扣案之起子乙支、
    鐵撬乙支與塑膠手套四雙等物，併予宣告沒收。
據上論斷，應依刑事訴訟法第二百七十三條之一第一項、第二百
九十九條第一項前段，刑法第二條第一項前段、第二十八條、第
三百二十一條第一項第二款、第三款、第四款、第三十八條第一
項第二款，修正前刑法第五十六條，判決如主文。
本案經檢察官曾文鐘到庭執行職務。
中　　華　　民　　國　　96　　年　　5 　　月　　31　　日
                    刑事第十一庭  法　官  楊博欽
以上正本證明與原本無異
如不服本判決應於送達後十日內向本院提出上訴狀
                                  書記官　李慈容
中　　華　　民　　國　　96　　年　　5 　　月　　31　　日
附錄本案論罪科刑法條全文：
中華民國刑法第三百二十一條
犯竊盜罪而有左列情形之一者，處六月以上、五年以下有期徒刑
：
一  於夜間侵入住宅或有人居住之建築物、船艦或隱匿其內而犯
    之者。
二  毀越門扇、牆垣或其他安全設備而犯之者。
三  攜帶兇器而犯之者。
四  結夥三人以上而犯之者。
五  乘火災、水災或其他災害之際而犯之者。
六  在車站或埠頭而犯之者。
前項之未遂犯罰之。
